臺灣高等法院民事裁定
110年度抗字第1432號
抗  告  人  莊信吉  



上列抗告人因與相對人理信股份有限公司間假扣押強制執行事件
，對於中華民國110年11月18日臺灣臺北地方法院110年度執全字
第514號裁定提起抗告，本院裁定如下： 
    主  文
抗告駁回。
抗告費用由抗告人負擔。
    理  由
一、按債權人收受假扣押或假處分裁定後已逾30日者，不得聲請
    執行；如債權人逾期聲請執行，執行法院應以裁定駁回之，
    強制執行法第132條第3項、辦理強制執行事件應行注意事項
    第69條第2項定有明文。又強制執行法第132條第3項既明定
    收受假扣押裁定逾30日者，即不得聲請執行。所定之30日期
    間，並非純粹規定行為人應遵守之期間，而係以「當事人於
    期間內應為或未為訴訟行為」之事實擬制其法律效果之發生
    ，與固有期間之性質不同，一經遲誤即生失權效果，亦無在
    途期間之適用（最高法院96年度台抗字第725號裁定、臺灣
    高等法院暨所屬法院91年法律座談會民事執行類提案第19號
    研討結果亦採同一見解）。
二、本件抗告人持臺灣花蓮地方法院（下稱花蓮地院）110年度
    刑全字第1號假扣押裁定（下稱系爭裁定）為執行名義，聲
    請對相對人之財產為假扣押強制執行，經原法院受理（案列
    110年度執全字第514號），並於民國110年11月5日囑託臺灣
    士林地方法院執行（見原法院卷第28頁），嗣則以抗告人收
    受系爭裁定逾30日未聲請執行，依法不得聲請強制執行為由
    ，裁定駁回抗告人之聲請。
三、抗告人抗告意旨略以：伊之住所位於花蓮縣壽豐鄉，伊向原
    法院為聲請，應加計在途期間5日，則伊於110年9月30日收
    受系爭裁定，於同年11月4日具狀聲請執行，並未逾法定期
    限。詎原裁定認持假扣押裁定聲請強制執行，無在途期間之
    適用，並據以駁回伊之聲請，係增加法律所無之限制，顯有
    違法。況伊聲請強制執行後，執行法院已受理並為實體執行
    ，故程序瑕疵治癒，執行法院不得再以聲請不具執行要件為
    由，裁定駁回伊之強制執行聲請等語。
四、經查：
　㈠抗告人係於110年9月30日收受系爭裁定，有花蓮地院送達證
    書影本足可憑（見原法院卷第60頁），則系爭裁定作為執行
    名義之效力，應自抗告人收受系爭裁定之翌日即同年10月1
    日起算30日至同年月30日止，因110年10月30日、31日均為
    休息日，故依民法第122條規定延長至同年11月1日期間即屆
    滿。抗告人遲至同年11月4日始向原法院聲請本件假扣押強
    制執行（見原法院卷第1頁聲請狀收文戳印），已逾強制執
    行法第132條第3項規定之30日期間，依上說明，其聲請自非
    適法。抗告人誤認前開條文所定期間之性質，主張計算前開
    期間應扣除在途期間云云，尚非可採。
　㈡再者，抗告人於收受系爭裁定逾30日始聲請強制執行，已生
    失權效果，系爭裁定即喪失執行名義之效力，抗告人據此聲
    請強制執行自非合法。縱原法院已為部分執行行為，仍應駁
    回抗告人執行之聲請，並撤銷已為之執行程序，而無程序瑕
    疵治癒之問題。抗告人稱本件聲請之程序瑕疵已治癒云云，
    亦無足取。
　㈢綜上所述，抗告人本件強制執行之聲請，於法不合。原法院
    駁回其聲請，核無違誤。抗告意旨指摘原裁定不當，求予廢
    棄，為無理由，應予駁回。　
五、據上論結，本件抗告為無理由，爰裁定如主文。
中　　華　　民　　國　　110 　年　　12　　月　　30　　日
                  民事第十二庭  
                      審判長法  官  陳秀貞
                            法  官  蔡世芳
                            法  官  陳婷玉
正本係照原本作成。
本裁定除以適用法規顯有錯誤為理由外，不得再抗告。如提起再
抗告，應於收受送達後10日內委任律師為代理人向本院提出再抗
告狀。並繳納再抗告費新臺幣１千元。
中　　華　　民　　國　　110 　年　　12　　月　　30　　日
　　　　　　　　　　　　　　　
 　　　　　　　　　　　　 　書記官　陳盈璇